【裁判字號】    98,訴,49
【裁判日期】    980319
【裁判案由】    毒品危害防制條例
【裁判全文】
臺灣苗栗地方法院刑事判決                98年度訴字第49號
公  訴  人  臺灣苗栗地方法院檢察署檢察官
被      告  甲○○
                    另案於臺灣臺中監獄苗栗分監執行中
上列被告因毒品危害防制條例案件，經檢察官提起公訴（97年度
毒偵字第1235號、第1454號），本院以簡式審判程序審理，判決
如下：
    主  文
甲○○施用第一級毒品，累犯，處有期徒刑壹年貳月，扣案之空
包裝袋拾個、葡萄糖壹包均沒收。又施用第二級毒品，累犯，處
有期徒刑捌月，扣案之吸食器壹組、空包裝袋拾個沒收。又施用
第一級毒品，累犯，處有期徒刑壹年貳月，扣案之海洛因肆包（
合計淨重伍點壹貳公克）沒收銷燬之。又施用第二級毒品，累犯
，處有期徒刑捌月，扣案之安非他命壹包（淨重參點貳公克）沒
收銷燬之，扣案之玻璃頭伍個、刮勺貳支沒收。應執行有期徒刑
貳年貳月，扣案之海洛因肆包（合計淨重伍點壹貳公克）、安非
他命壹包（淨重參點貳公克）均沒收銷燬之，扣案之空包裝袋拾
個、葡萄糖壹包、吸食器壹組、玻璃頭伍個、刮勺貳支均沒收。
    犯罪事實及理由
一、犯罪事實：
  (一)甲○○曾因施用毒品案件，經臺灣新竹地方法院裁定送觀察
    、勒戒後，於民國91年9 月23日因無繼續施用毒品傾向出所
    ，並由臺灣新竹地方法院檢察署檢察官於同日以91年度毒偵
    字第1109號為不起訴處分確定。甲○○仍未戒除毒癮，於上
    開觀察、勒戒執行完畢後5 年內，仍有下列施用毒品之前科
    紀錄：因再犯施用第一、二級毒品案件，經本院於93年3
    月23日以92年度訴字第49號判決，分別判處有期徒刑1 年及
    6 月，並定應執行刑為有期徒刑1 年5 月，於93年5 月10日
    判決確定，其後，與另犯之公共危險案件所判處之有期徒刑
    7 月，及贓物案件所判處之有期徒刑5 月，再經法院裁定另
    一個執行刑為有期徒刑2 年3 月，於93年1 月9 日入監服刑
    ，並於94年6 月1 日假釋出監，嗣假釋被撤銷，於95年6 月
    22日入監執行殘刑8 月18日，於96年3 月11日因縮刑期滿執
    行完畢。又因再犯施用第一、二級毒品案件，經臺灣新竹
    地方法院於95年9 月29日以95年度訴字第722 號判決，分別
    判處有期徒刑1 年2 月及8 月，並定應執行有期徒刑1 年8
    月，於95年11月6 日判決確定，嗣經減刑為7 月及4 月，並
    定應執行有期徒刑10月，自96年3 月12日起接續執行，於97
    年1 月11日執行完畢（以上均構成累犯）。詎猶不知悔改，
    復基於施用第一級毒品海洛因及第二級毒品甲基安非他命之
    犯意，於下列時地，分別施用海洛因、甲基安非他命。
    1.於97年8 月25日為警採尿時往前回溯26小時、96小時內之
      某時，在不詳處所，以不明方式，分別施用海洛因、甲基
      安非他命各1 次。嗣於97年8 月25日凌晨3 時20分許，為
      警在新竹市○○○道與柴橋路路口處查獲，經甲○○同意
      執行搜索，而在其駕駛之車號9953－TW號自用小客車內扣
      得吸食器1 組、空包裝袋10個、葡萄糖1 包等物。
    2.於97年11月10日16時許，在元寶遊藝場附近之自用小客車
      內，以將甲基安非他命置於玻璃球內燒烤之方式，施用甲
      基安非他命1 次。復於97年11月11日上午10時許採尿往前
      回溯26小時內某時，在某不詳地點，施用海洛因1 次。嗣
      於同日凌晨1 時20分許，在苗栗縣頭份鎮○○里○○○○
      ○道路上為警查獲，並於其所駕駛車牌號碼8131-TV 號自
      用小客車上，扣得第一級毒品海洛因4 包（合計淨重5.12
      公克）、安非他命1 包（淨重3.2 公克）、玻璃頭5 個及
      刮勺2 支等物。
  (二)案經新竹市警察局第三分局報告臺灣新竹地方法院檢察署陳
    請臺灣高等法院檢察署核轉臺灣苗栗地方法院檢察署檢察官
    及苗栗縣警察局頭份分局報告臺灣苗栗地方法院檢察署檢察
    官偵查起訴。
二、證據論述：
  (一)被告對於上述犯行於本院審理時坦承不諱。
  (二)被告之尿液經送檢驗，結果均呈現嗎啡、安非他命及甲基安
    非他命陽性反應，有台灣尖端先進生技醫藥股份有限公司於
    97年9 月3 日出具之濫用藥物檢驗報告影本、詮昕科技股份
    有限公司於97年11月24日出具之濫用藥物尿液檢驗報告各1
    紙在卷足憑。
  (三)扣案之毒品經檢驗結果，確含有海洛因、安非他命成分，有
    法務部調查局濫用藥物實驗室97年12月1 日調科壹字第0972
    3044670 號鑑定書、苗栗縣警察局頭份分局毒品初步鑑驗報
    告書各1紙附卷可稽。
  (四)吸食器1 組、毒品空包裝袋10個、葡萄糖1 包、玻璃頭5 個
    及刮勺2 支等物扣案足佐。
  (五)臺灣高等法院被告前案紀錄表1 份。
三、論罪科刑：
    本件被告前述施用毒品之時間，雖於強制戒治執行完畢釋放
    後5 年以後，惟其於5 年內曾經再犯施用毒品罪，與「5 年
    後再犯」之情形有別。換言之，其前述施用毒品之犯行，即
    非屬該條例第20條第3 項所定「5 年後再犯」之情形，本件
    即不得適用初犯之規定，先經觀察勒戒之程序，而應由檢察
    官逕行起訴，合先敘明。核被告所為，係分別犯毒品危害防
    制條例第10條第1 項、第2 項之施用第一級毒品罪（2 次）
    、施用第二級毒品安非他命罪（2 次）。又其持有第一級毒
    品、第二級毒品後進而施用，其持有之低度行為，分別為施
    用之高度行為所吸收，均不另論罪【起訴書就犯罪事實(一)2.
    部分，原先記載被告同時施用海洛因、甲基安非他命1 次，
    認此部分的犯行，係一行為觸犯2 罪名，構成想像競合犯等
    情，業經公訴檢察官於審理時更正為被告分別基於施用第一
    級毒品、第二級毒品之犯意，施用第一級毒品、第二級毒品
    各乙次在案，本院依據檢察官更正後的犯罪事實、法條予以
    審究，附此敘明】。又其有事實欄所載之施用毒品前科素行
    ，於分別於96年3 月11日、97年1 月11日執行完畢，此有臺
    灣高等法院被告前案紀錄表1 份在卷可佐。是其於上述有期
    徒刑執行完畢後，5 年內故意再犯本件上述有期徒刑以上的
    4 罪，均為累犯，均應依刑法第47條第1 項規定，加重其刑
    。又其所犯之上述4 罪，犯意各別，行為互殊，應予以分論
    併罰。爰審酌被告曾因施用毒品而觸法，經觀察勒戒執行完
    畢釋放後，又數次施用毒品經法院判處有期徒刑確定執行完
    畢後，復分別施用上述毒品，難認有悔悟之心。並斟酌其施
    用毒品對個人身心戕害甚鉅，且未危害他人。復衡酌其犯罪
    之動機、智識程度及所生危害及犯後坦承犯行之態度等一切
    情狀，量處如主文所示之刑，並定其應執行刑。又扣案的海
    洛因4 包（合計淨重5.12公克）、安非他命1 包（淨重3.2
    公克）係屬毒品，不論屬於犯人與否，均應依毒品危害防制
    條例第18條第1 項前段沒收銷燬。又吸食器1 組、玻璃頭5
    個及刮勺2 支，係被告所有供吸食甲基安非他命之用；空包
    裝袋10個，係被告所有供其包裝毒品使用；葡萄糖1 包係被
    告所有供其施用海洛因之用，均應依刑法第38條第1 項第2
    款規定沒收。
據上論斷，應依刑事訴訟法第273 條之1 第1 項、第299 條第1
項前段，毒品危害防制條例第10條第1 項、第2 項、第18條第1
項前段，刑法第11條前段、第47條第1 項、第51條第5 款、第38
條第1 項第2 款，判決如主文。
本案經檢察官黃明正到庭執行職務。
中    華    民    國    98    年    3 月    19        日
                  刑事第三庭  法  官  呂曾達
以上正本證明與原本無異。
如不服本判決應於收受判決後10日內向本院提出上訴書狀，並應
應敘述具體理由。其未敘述上訴理由者，應於上訴期間屆滿後20
日內向本院補提理由書 (均須按他造當事人之人數附繕本)「 切
勿逕送上級法院」。告訴人或被害人如對本判決不服者，應具備
理由請求檢察官上訴，其上訴期間之計算係以檢察官收受判決正
本之日期為準。
                              書記官  許千士
中    華    民    國    98    年    3     月    19    日
附錄論罪科刑法條
毒品危害防制條例第10條第1項、第2 項。
毒品危害防制條例第10條
施用第一級毒品者，處 6 月以上 5 年以下有期徒刑。
施用第二級毒品者，處 3 年以下有期徒刑。


司法院資訊處製作；財團法人民間司法改革基金會備份。
